【裁判字號】    97,消債更,237
【裁判日期】    980930
【裁判案由】    更生事件
【裁判全文】
臺灣士林地方法院民事裁定           97年度消債更字第237號
聲  請  人
即  債務人  黃秋樺原名：黃秀.
                      國民
代  理  人  陳以儒律師
上列當事人聲請更生事件，本院裁定如下：
    主  文
債務人黃秋樺（原名：黃秀霞、黃）自中華民國九十八年十
月二日十七時起開始更生程序。
命司法事務官進行本件更生程序。
    理  由
一、按債務人與金融機構協商成立者，不得聲請更生或清算，但
    因不可歸責於己之事由，致履行顯有重大困難者，不在此限
    。本條例施行前，債務人依金融主管機關協調成立之中華民
    國銀行公會會員辦理消費金融案件無擔保債務協商機制與金
    融機構成立之協商，準用前項之規定，消費者債務清理條例
    第151 條第5 項、第6 項分別定有明文。次按，債務人不能
    清償債務或有不能清償之虞，且無擔保或無優先權之債務總
    額未逾新臺幣（下同）1,200 萬元者，於法院裁定開始清算
    程序或宣告破產前，得向法院聲請更生，觀諸同條例第3 條
    、第42條第1 項規定自明。又法院開始更生程序之裁定，應
    載明其年、月、日、時，並即時發生效力。法院開始更生或
    清算程序後，得命司法事務官進行更生或清算程序，必要時
    得選任律師、會計師或其他適當之自然人或法人一人為監督
    人或管理人，復為同條例第45條第1 項、第16條所明定。
二、本件聲請意旨略以：聲請人有不能清償債務情事，前曾於民
    國95年10月依中華民國銀行公會會員辦理消費金融案件無擔
    保債務協商機制與最大債權金融機構成立協商，協商條件為
    分80期、利率0 ％、每月還款新臺幣（下同）3 萬433 元。
    聲請人原先任職於美容工作室，因大環境變遷，致其於97年
    起開始從事行動美容，復因97年6 月切除子宮，使聲請人無
    法施力，而不能從事指油壓之工作，致每月收入僅有2 萬元
    。是聲請人每月收入扣除協商金額，即無法維持其最低基本
    生活及負擔扶養費，故聲請人確係因不可歸責於己，致履行
    協商條件顯有重大困難。且聲請人無擔保或無優先權之債務
    總額未逾1,200 萬元，復未經法院裁定開始清算程序或宣告
    破產。為此，向本院聲請更生等語。
三、經查，聲請人所主張之上開事實，業據提出財團法人金融聯
    合徵信中心當事人綜合信用報告之協商前置專用債權人清冊
    （見本院卷第14至20頁）、95、96年度綜合所得稅各類所得
    資料清單及財產歸屬資料清單（見本院卷第21至23頁）、萬
    芳醫院開具之手術同意書、乙種診斷證明書（見本院卷第26
    至29、57頁）、聲請人全戶戶籍謄本（見本院卷第31、32頁
    ）、中華民國銀行公會會員辦理消費金融案件無擔保債務協
    商機制協議書（見本院卷第86頁）等為證，核屬相符，堪認
    為真正。此外，聲請人復查無消費者債務清理條例第6 條第
    3 項、第8 條或第46條各款所定駁回更生聲請之事由存在，
    則聲請人聲請更生，應屬有據。揆諸首開說明，應予開始更
    生程序，並命司法事務官進行本件更生程序。
四、爰裁定如主文。
中    華    民    國    98    年    9     月    30    日
                  民事第二庭  法      官  蕭錫証
上為正本係照原本作成。
本件不得抗告。
中    華    民    國    98    年    9     月    30    日
                              書  記  官  羅伊安


司法院資訊處製作；財團法人民間司法改革基金會備份。
